Minutes et répertoires du notaire Simon I CHARLET, 12 février 1608 - 3 mars 1652 (étude IV)
Archives nationales
Minutes et répertoires du notaire Simon I CHARLET (étude IV)
12 février 1608 - 3 mars 1652
MC/ET/IV/38 - MC/ET/IV/145, MC/RE/IV/1
Etude IV; Charlet, Simon I
Archives nationales de France
Minutes et répertoires: la loi 2008-696 du 15 juillet 2008 relative aux archives a fixé à 75 ans à compter de la date de l'acte, ou à 25 ans à compter de la date du décès de l'intéressé si ce délai est plus bref, le délai de communication des minutes et répertoires des notaires; ce délai est porté à 100 ans à compter de la date de l'acte si le document se rapporte à un mineur (code du Patrimoine, articles L213-2, 4e d et 5e).
Autres documents de l'étude (dossiers de clients, comptabilité...): s'agissant d'archives privées, ces documents sont communicables selon les modalités fixées par le déposant ou le donateur.
Certains documents ne sont pas accessibles en raison de leur mauvais état de conservation.
Versement
Accès aux instruments de recherche de tous les notaires de l’étude IV
Archives de l'étude IV
- Minutes de Simon I CHARLET, 1608 - 14 avril 1652; MC/ET/IV/38 - MC/ET/IV/145
  - Minutes. 1608, 12 février - 1652, 3 mars, 12 février 1608 - 3 mars 1652; MC/ET/IV/38
    Informations concernant le classement:
    Le niveau inférieur de description, quand il existe, correspond aux minutes d'actes. Toutes les minutes ne sont pas forcément décrites une à une. Les descriptions de ces minutes sont plus ou moins détaillées.
    - CONDÉ, princesse de § Inventaire des pièces des dépenses de la princesse de CONDÉ, 10 octobre 1608; MC/ET/IV/38
      Origine de l'information:
      Fichier dit 'général' XVIIe-XVIIIe siècles, par le personnel du Minutier, 1954-1999 ( fichier papier entièrement dématérialisé; voir contexte dans le Plan d’orientation général - Notaires de Paris, guides thématiques du Minutier).
      Date de révision: 2011-2012
      Date de création de la notice: 2010
      inventaire
    - BRUSLÉ (Pierre) Secrétaire de la chambre du Roi § Quittance, 29 novembre 1608; MC/ET/IV/38
      quittance; Bruslé, Pierre
    - Quittance par Martin Jacob, l'aîné, maître savetier, demeurant rue du Temple, Martin Jacob, le jeune, maître joueur d'instruments, et Madeleine Castillion, sa femme, demeurant rue des Amandiers, à Claude Buosseau, valet de chambre du roi, et à Françoise Arnoult, sa femme, de 150 livres pour rachat de rente., 19 juin 1609; MC/ET/IV/38
      Documents du Minutier central concernant l'histoire de la musique (1600-1650), par Madeleine Jurgens, tome I [études I à X, 1763 actes], Paris, Archives nationales, 1967, p. 548 (instrument de recherche imprimé dématérialisé, certaines notices sont plus détaillées dans la version intégrale accessible en ligne par la rubrique 'Autres instruments de recherche', voir contexte dans le Plan d’orientation général - Notaires de Paris, guides thématiques du Minutier).
      Date de révision: 2011
      Date de création de la notice: 2009
      Documents du Minutier central concernant l'histoire de la musique (1600-1650), par Madeleine Jurgens, tome I, Paris, Archives nationales, 1967, XVI-1054 p.
    - SAFFRAY (Pierre) maître maçon § 1° Vente de 6 chevaux à Estienne Aubery, plâtrier. 2° Bail au même., 20 juin 1609; MC/ET/IV/38
      Artisans XVIIe, par M. Jurgens, M.A. Fleury, R. Gourmelon et le personnel du Minutier central, 1954-1996 (fichier papier entièrement dématérialisé; voir contexte dans le Plan d’orientation général - Notaires de Paris, guides thématiques du Minutier).
      acte de vente; bail; Saffray, Pierre
    - MAÇON SAFFRAY Pierre § vente bail., 20 juin 1609; MC/ET/IV/38
    - Achat de terres concernant Nicolas Robinot, notaire au Châtelet., 8 octobre 1609; MC/ET/IV/38
      Notaires des XVIe-XVIIIe siècles (4153 actes), par Claire Béchu, Catherine Grodecki, Marie-Antoinette Fleury, Madeleine Jurgens, Marie-Françoise Limon-Bonnet, Pierre-Yves Louis, Xenia Pamfilova, Isabelle Pebay, v. 1950, 1986-1994 (fichier papier entièrement dématérialisé; voir contexte dans le Plan d’orientation général - Notaires de Paris, guides thématiques du Minutier).
      Date de révision: 2010
      Date de création de la notice: 2006
      acte de vente; Robinot, Nicolas; notaire
    - CROUZET (Jacques), Secrétaire de la Chambre du Roi. § Sommation, 12 novembre 1609; MC/ET/IV/38
      Crouzet, Jacques
    - AUBERY (Estienne) marchand plâtrier § Marché de maçonnerie., 15 décembre 1609; MC/ET/IV/38
      marché; Aubery, Estienne
    - LA VILLETTE (Jacque Charlot sr de) prisonnier à la Conciergerie § Vente de meubles; Bail; Quittance en suivant., 25 décembre 1609; MC/ET/IV/38
      acte de vente; quittance; bail; La Villette, Jacque Charlot sr de
  - Minutes. 1610 - 1611, MC/ET/IV/39
    - AMELOT (Antoine) maître maçon § Marché de maçonnerie pour un mur rue au Maire., 20 août 1610; MC/ET/IV/39
      marché; Amelot, Antoine
    - CARNOT (Nicolas) maître couvreur de maisons § Quittance, 10 septembre 1610; MC/ET/IV/39
      quittance; Carnot, Nicolas
    - HYAULT (Pierre) maître cordonnier § Marché de cuirs., 13 décembre 1610; MC/ET/IV/39
      marché; Hyault, Pierre
    - RUELLE (René) libraire imprimeur § Décharge de titres, 18 novembre 1611; MC/ET/IV/39
      décharge; Ruelle, René
  - Minutes. 1612 - 1613, août, 1612 - août 1613; MC/ET/IV/40
    Informations complémentaires:
    1612.
    1613, janvier à août.
    - GUÉRIN (Nicolas) jardinier du Roi au Louvre § Transport., 9 avril 1612; MC/ET/IV/40
      Guérin, Nicolas (15..-1642)
    - LEJEUNE (Michel) maître Carrier § Marché, 14 mai 1612; MC/ET/IV/40
      marché; Lejeune, Michel
    - Quittance donnée par Nicolas Gibert, maître brodeur, demeurant rue du Four, à Claude de Labrière, (1) maître peintre, d'une somme de 35 livres, pour le remboursement partiel du prix de l'Apprentissage de Denis Gibert, fils du dit Nicolas Gibert, qui a renoncé à travailler avec ledit Labrière., 10 août 1612; MC/ET/IV/40
      Compléments de description: (1) Son domicile n'est pas indiqué dans l'acte.
      Documents du Minutier central concernant les peintres, sculpteurs et graveurs au XVIIe siècle (1600-1650) [études I à X, 1955 actes], par Marie-Antoinette Fleury, tome I, Paris, S.E.V.P.E.N, 1969, p. 355 (instrument de recherche imprimé dématérialisé, certaines notices sont plus détaillées dans la version intégrale accessible en ligne par la rubrique 'Autres instruments de recherche', voir contexte dans le Plan d’orientation général - Notaires de Paris, guides thématiques du Minutier).
      Date de création de la notice: 2007
      Documents du Minutier central concernant les peintres, sculpteurs et graveurs au XVIIe siècle (1600-1650), par Marie-Antoinette Fleury, tome I, Paris, S.E.V.P.E.N, 1969, LXXXIV-974 p.
      quittance; Four (rue du); Gibert, Denis; Gibert, Nicolas; Labrière, Claude de; brodeur; peintre
    - Déclaration aux termes de laquelle Guillaume Daumont, maître joueur d'instruments, demeurant rue Geoffroy-l'Angevin, consent à ce que le nommé François, compagnon serrurier, demeurant même rue, sorte de la prison du Châtelet, où il avait été enfermé à cause des coups qu'il lui avait donnés, à la condition que François paye les honoraires du chirurgien., 26 novembre 1612; MC/ET/IV/40
      Documents du Minutier central concernant l'histoire de la musique (1600-1650), par Madeleine Jurgens, tome I [études I à X, 1763 actes], Paris, Archives nationales, 1967, p. 516 (instrument de recherche imprimé dématérialisé, certaines notices sont plus détaillées dans la version intégrale accessible en ligne par la rubrique 'Autres instruments de recherche', voir contexte dans le Plan d’orientation général - Notaires de Paris, guides thématiques du Minutier).
  - Minutes. 1613, septembre - 1614, décembre, septembre 1613 - décembre 1614; MC/ET/IV/41
    - Contrat de mariage entre Sébastien Le Liepvre, maître facteur d'instruments de musique, âgé de vingt-huit ans, demeurant rue des Arcis, fils de Pierre Le Liepvre, marchand à Saint-Leu-Taverny, et Anne Charpentier, fille de Denis Charpentier, marchand et bourgeois de Paris, et de Jeanne Clément, auquel signent comme témoins du fiancé Denise Pernelle, veuve de Jean Descouy, pâtissier, sa tante, et Louis Foucault, maître tailleur d'habits, son cousin., 17 avril 1614; MC/ET/IV/41
      Documents du Minutier central concernant l'histoire de la musique (1600-1650), par Madeleine Jurgens, tome I [études I à X, 1763 actes], Paris, Archives nationales, 1967, p. 765 (instrument de recherche imprimé dématérialisé, certaines notices sont plus détaillées dans la version intégrale accessible en ligne par la rubrique 'Autres instruments de recherche', voir contexte dans le Plan d’orientation général - Notaires de Paris, guides thématiques du Minutier).
    - BOCQUET (Jean) maître doreur damasquineur § Mariage, 6 mai 1614; MC/ET/IV/41
      contrat de mariage; Bocquet, Jean
    - BRUNET (Jean) peintre vitrier § Mariage, 5 juin 1614; MC/ET/IV/41
      contrat de mariage; Brunet, Jean
    - GABOURIN (Jean) tapissier du Roi § Mariage, 15 juin 1614; MC/ET/IV/41
      contrat de mariage; Gabourin, Jean
    - DELACOUR (Michel) maître orfèvre § Reconnaissance, 28 août 1614; MC/ET/IV/41
      reconnaissance; Delacour, Michel
    - SOLIGNAC (Antoine) maître vitrier § Marché pour 2 vitraux., 19 décembre 1614; MC/ET/IV/41
      marché; Solignac, Antoine
  - Minutes. 1615, MC/ET/IV/42
    - Marché entre Germain Jacquet, dit Grenoble, sculpteur ordinaire du roi et garde de ses antiques, et Jean Habert, seigneur de Montmort, conseiller du roi et trésorier général ordinaire des guerres, demeurant rue du Temple, pour une épitaphe de pierre de liais de 7 pieds de long sur 4 pieds de large, avec deux figures de marbre blanc de chaque côté, et une table de marbre noir de 2 pieds et demi de long et d'un pied 9 pouces de large, avec fronton de pierre de liais et armoiries de marbre blanc, avec de chaque côté, deux petits enfants tenant des flambeaux et au-dessus une corniche avec un vase et deux lampes de bronze. En bas de la table, seront sculptés une tête de mort et d'autres ornements., 5 mars 1615; MC/ET/IV/42
      Le travail sera exécuté moyennant 350 livres, dont 100 livres payées comptant et devra être achevé à la Pentecôte prochaine.
      Documents du Minutier central concernant les peintres, sculpteurs et graveurs au XVIIe siècle (1600-1650) [études I à X, 1955 actes], par Marie-Antoinette Fleury, tome I, Paris, S.E.V.P.E.N, 1969, p. 335 (instrument de recherche imprimé dématérialisé, certaines notices sont plus détaillées dans la version intégrale accessible en ligne par la rubrique 'Autres instruments de recherche', voir contexte dans le Plan d’orientation général - Notaires de Paris, guides thématiques du Minutier).
      marché; Temple (rue du); Habert, Jean; Jacquet dit Grenoble, Germain; conservateur (patrimoine); sculpteur; trésorier
    - VASCOSAN (M.) procureur en parlement § Marchés de Charpenterie et de maçonnerie, pour sa maison., 10 avril 1615 - 14 avril 1615; MC/ET/IV/42
      marché; Vascosan, M.
    - Désistement par César Tournière, musicien de la musique de la reine, demeurant rue des Deux-Portes, paroisse Saint-Sauveur, des prétentions qu'il pouvait avoir contre François Magance, soldat au régiment des gardes, sous la charge de M. de La Salle, en raison des 27 écus qu'il lui avait volés dans le coffre de la chambre où ils se trouvaient réunis., 2 juillet 1615; MC/ET/IV/42
      Documents du Minutier central concernant l'histoire de la musique (1600-1650), par Madeleine Jurgens, tome I [études I à X, 1763 actes], Paris, Archives nationales, 1967, p. 310 (instrument de recherche imprimé dématérialisé, certaines notices sont plus détaillées dans la version intégrale accessible en ligne par la rubrique 'Autres instruments de recherche', voir contexte dans le Plan d’orientation général - Notaires de Paris, guides thématiques du Minutier).
    - Mise en apprentissage par Guillaume Mestayer, tisserand, demeurant à Besne, près Montfort-l'Amaury, de son fils Étienne, âgé de quinze ans, pour six années, chez Martin Jacob, maître joueur d'instruments, demeurant rue du Temple, paroisse Saint-Nicolas-des-Champs, qui promet de lui enseigner son art, de le nourrir et de le loger, moyennant 30 livres., 4 juillet 1615 - 4 août 1615; MC/ET/IV/42
      En marge:
      1615, 4 août. Désistement du précédent contrat.
      Documents du Minutier central concernant l'histoire de la musique (1600-1650), par Madeleine Jurgens, tome I [études I à X, 1763 actes], Paris, Archives nationales, 1967, p. 328 (instrument de recherche imprimé dématérialisé, certaines notices sont plus détaillées dans la version intégrale accessible en ligne par la rubrique 'Autres instruments de recherche', voir contexte dans le Plan d’orientation général - Notaires de Paris, guides thématiques du Minutier).
    - Apprentissage concernant Pierre Mirandolle maître doreur sur fer, fonte, cuivre et laiton., 19 octobre 1615; MC/ET/IV/42
      Date de révision: 2011-2012, 2014 (MF. Nivet)
      contrat d'apprentissage; Mirandolle, Pierre
  - Minutes. 1616, MC/ET/IV/43
    - ESCHALLATZ (César) maître orfèvre § Accord., 26 février 1616; MC/ET/IV/43
      accord; Eschallatz, César
    - MERENDEL (Pierre) maître doreur sur fer etc... § Apprentissage, 2 mai 1616; MC/ET/IV/43
      contrat d'apprentissage; Merendel, Pierre
    - ESCHALLATZ (César) maître orfèvre § Accord, 14 mai 1616; MC/ET/IV/43
    - DEPRES (Jacques) maître doreur sur Cuir. § Donation, 12 septembre 1616; MC/ET/IV/43
      donation; Depres, Jacques
    - GAULTIER (Charles) marchand orfèvre § Quittance, 29 novembre 1616; MC/ET/IV/43
      quittance; Gaultier, Charles
    - SAINT-DENIS (Nicolas de) marchand orfèvre § Accord, 12 décembre 1616; MC/ET/IV/43
      accord; Saint-Denis, Nicolas de
    - Villiermé (Michel), orfèvre, rue de la Calandre § Quittance, 6 juillet 1736; MC/ET/IV/43
      Artisans XVIIIe siècle, par M. Rambaud et C. Grodecki, 1956-1977 ( fichier papier entièrement dématérialisé; voir contexte dans le Plan d’orientation général - Notaires de Paris, guides thématiques du Minutier).
      quittance; Villiermé, Michel
  - Minutes. 1617, MC/ET/IV/44
    - HURÉ (Sébastien) marchand libraire, bourgeois de Paris § Apprentissage, 10 juin 1617; MC/ET/IV/44
      contrat d'apprentissage; Huré, Sébastien
    - ARNOUL (Claude) imprimeur en taille douce § Accord., 7 août 1617; MC/ET/IV/44
      accord; Arnoul, Claude
    - BRUET (Louis de) maître orfèvre, bourgeois de Paris § Constitution., 28 août 1617; MC/ET/IV/44
      Bruet, Louis de
    - LE MERCIER (Antoine) maître orfèvre § Bail, 23 septembre 1617; MC/ET/IV/44
      bail; Le Mercier, Antoine
    - PERLAIN (Blaise) maître orfèvre § Bail, 27 octobre 1617; MC/ET/IV/44
      bail; Perlain, Blaise
  - Minutes. 1618, MC/ET/IV/45
    - Vente de bateaux concernant Henri Breteau voiturier par eau, 26 février 1618; MC/ET/IV/45
      acte de vente; Breteau, Henri
    - Apprentissage chez Gaultier Damiemont maître teinturier, 10 mars 1618; MC/ET/IV/45
      contrat d'apprentissage; Damiemont, Gautier
    - Association concernant Jehan Lonnart maître teinturier, 22 mai 1618; MC/ET/IV/45
      Lonnart, Jean
    - Marché de maçonnerie concernant Nicolas Doulcet maître teinturier, 5 juillet 1618; MC/ET/IV/45
      marché; Doulcet, Nicolas
    - Apprentissage concernant Louis Gaulthier, maître orfèvre, 18 juillet 1618; MC/ET/IV/45
      contrat d'apprentissage; Gaulthier, Louis; Gaultier, Louis
    - Marché de tapisserie concernant Anthoine Garreau, tapissier à Aubusson, 17 novembre 1618; MC/ET/IV/45
      marché; Garreau, Antoine
    - Mariage concernant Julien Blaru, maître orfèvre, 6 décembre 1618; MC/ET/IV/45
      contrat de mariage; Blaru, Julien
    - Mariage concernant Claude de Cambray, maître orfèvre à Peronne, 6 décembre 1618; MC/ET/IV/45
      contrat de mariage; Cambray, Claude de
    - Apprentissage concernant Pierre Ballin, maître orfèvre, 17 décembre 1618; MC/ET/IV/45
      contrat d'apprentissage; Ballin, Pierre
  - Minutes. 1619, MC/ET/IV/46
    - ORFÈVRE DE MARLE Simon § consentement, 24 avril 1619; MC/ET/IV/46
      Demarle, Simon
    - DE MARLE (Simon) maître orfèvre § Consentement, 24 avril 1619; MC/ET/IV/46
      De Marle, Simon
  - Minutes. 1620, MC/ET/IV/47
    - Simon Hallé, marchand orfèvre § Constitution., 15 janvier 1620; MC/ET/IV/47
      Hallé, Simon
    - Indemnité concernant Claude de Lonant, maître orfèvre, 18 janvier 1620; MC/ET/IV/47
      Lonant, Claude de
    - TAMPON (Michel) maître teinturier § Vente, 25 janvier 1620; MC/ET/IV/47
      acte de vente; Tampon, Michel
    - Apprentissage de Pierre Charlet mercier joaillier., 25 avril 1620; MC/ET/IV/47
      contrat d'apprentissage; Charlet, Pierre
    - Apprentissage de Hiérosme La Fontaine,libraire en l'université de Paris, 27 avril 1620; MC/ET/IV/47
      contrat d'apprentissage; La Fontaine, Hiérosme de
    - Contrat d'apprentissage pour cinq ans, au profit de Pierre de Rimaugé, entre Pierre de Rimaugé, marchand bonnetier, bourgeois de Paris, demeurant place aux Veaux, son père, et Claude Porcher, maître peintre et vitrier en verre, qui promet d'enseigner à l'apprenti le métier de vitrier, l'art de peindre sur verre, la portraicture et le secret des couleurs à appliquer sur le verre moyennant 60 livres payées d'avance., 30 avril 1620 - 16 mai 1622; MC/ET/IV/47
      A la suite:.
      - 1622, 16 mai. - Quittance de 60 livres.
      Documents du Minutier central concernant les peintres, sculpteurs et graveurs au XVIIe siècle (1600-1650) [études I à X, 1955 actes], par Marie-Antoinette Fleury, tome I, Paris, S.E.V.P.E.N, 1969, p. 591 (instrument de recherche imprimé dématérialisé, certaines notices sont plus détaillées dans la version intégrale accessible en ligne par la rubrique 'Autres instruments de recherche', voir contexte dans le Plan d’orientation général - Notaires de Paris, guides thématiques du Minutier).
      contrat d'apprentissage; quittance; Veaux (place aux); Porcher, Claude; Rimaugé, Pierre de (fils); Rimaugé, Pierre de (père); fabricant d'accessoires vestimentaires; peintre; vitrier
    - Apprentissage de Claude Porcher, maître peintre et vitrier., 30 avril 1620; MC/ET/IV/47
      contrat d'apprentissage; Porcher, Claude
    - Apprentissage de Nicolas Charpentier, maître orfèvre., 1er mai 1620; MC/ET/IV/47
      contrat d'apprentissage; Charpentier, Nicolas
    - Rétrocession par Adrien Viénot, laboureur, demeurant dans la basse cour du château du bois de Vincennes à François Henry, maître peintre, demeurant rue Planche-Mibraye, de 100 sols de rente de bail d'héritage (1) moyennant 100 livres, les arrérages échus et les frais., 5 mai 1620; MC/ET/IV/47
      Compléments de description: (1) La date de la cession est laissée en blanc dans le texte, il s'agit de l'acte du 5 juin 1617 analysé précédemment.
      Précisions sur les lieux: Vincennes (Val-de-Marne)--Château (basse cour)
      Documents du Minutier central concernant les peintres, sculpteurs et graveurs au XVIIe siècle (1600-1650) [études I à X, 1955 actes], par Marie-Antoinette Fleury, tome I, Paris, S.E.V.P.E.N, 1969, p. 303 (instrument de recherche imprimé dématérialisé, certaines notices sont plus détaillées dans la version intégrale accessible en ligne par la rubrique 'Autres instruments de recherche', voir contexte dans le Plan d’orientation général - Notaires de Paris, guides thématiques du Minutier).
      cession; bail; Planche-Mibray (rue); Vincennes (Val-de-Marne); Henry, François; Viénot, Adrien; agriculteur; peintre
    - SERIN (François) maître peintre § Rétrocession, 5 mai 1620; MC/ET/IV/47
      Serin, François
    - TAMPON (Michel) maître teinturier § Vente., 9 mai 1620; MC/ET/IV/47
    - Quittances de Nicolas Dodin, tapissier du Roi, 8 juillet 1620; MC/ET/IV/47
      quittance; Dodin, Nicolas
    - Marché de charpenterie de Jean Legay, maître charpentier., 3 septembre 1620; MC/ET/IV/47
      marché; Legay, Jean
    - BOUQUIN (Jacques) marchand orfèvre § Constitution., 26 septembre 1620; MC/ET/IV/47
      Bouquin, Jacques
    - ORFÈVRE BOUQUIN Jacques § Constitution, 26 septembre 1620; MC/ET/IV/47
  - Minutes. 1621, MC/ET/IV/48
    - MESNILLIÉRE (Antoine de) tapissier ordinaire du garde meuble du Roi § Vente, 5 avril 1621; MC/ET/IV/48
      acte de vente; Mesnilliére, Antoine de
    - Quittance donnée par François Hary, (1) maître peintre, demeurant rue des Arcis, en son nom et comme tuteur des enfants mineurs nés de son mariage avec Marie Luttin, à Emmanuel Périer, commissaire examinateur au Châtelet, d'une somme de 225 livres 3 sols 4 deniers pour le remboursement d'une rente de 16 livres 13 sols 4 deniers., 3 juin 1621; MC/ET/IV/48
      Compléments de description: (1) Le scribe écrit Henry, il signe Hary.
      Documents du Minutier central concernant les peintres, sculpteurs et graveurs au XVIIe siècle (1600-1650) [études I à X, 1955 actes], par Marie-Antoinette Fleury, tome I, Paris, S.E.V.P.E.N, 1969, p. 296 (instrument de recherche imprimé dématérialisé, certaines notices sont plus détaillées dans la version intégrale accessible en ligne par la rubrique 'Autres instruments de recherche', voir contexte dans le Plan d’orientation général - Notaires de Paris, guides thématiques du Minutier).
      quittance; indemnité; Arcis (rue des); Hary, François; Henry, François; Luttin, Marie; Périer, Emmanuel; commissaire au Châtelet (Ancien Régime); peintre
    - MAÇON MESSIER Sébastien § marché, 10 juillet 1621; MC/ET/IV/48
      marché; Messier, Sébastien
    - MESSIER (Bastien) maçon § marché, 10 juillet 1621; MC/ET/IV/48
      marché; Messier, Bastien
    - PALLIOT (Pierre) orfèvre § Procuration, 30 octobre 1621; MC/ET/IV/48
      procuration; Palliot, Pierre
    - MICHELLET (Jean) orfèvre § procuration, 30 octobre 1621; MC/ET/IV/48
      procuration; Michellet, Jean
    - ORFÈVRE ROUSSEAU Romain § procuration, 30 octobre 1621; MC/ET/IV/48
      procuration; Rousseau, Romain
    - ORFÈVRE RONGEMAILLE Jacques § procuration, 30 octobre 1621; MC/ET/IV/48
      procuration; Rongemaille, Jacques
    - ORFÈVRE ROSNEL Pierre de § procuration, 30 octobre 1621; MC/ET/IV/48
      procuration; Rosnel, Pierre de
    - ORFÈVRE PERRIN Guillaume § procuration, 30 octobre 1621; MC/ET/IV/48
      procuration; Perrin, Guillaume
    - ORFÈVRE PERLAN Blaise § procuration, 30 octobre 1621; MC/ET/IV/48
      procuration; Perlan, Blaise
    - ORFÈVRE PALLIOT Pierre § procuration, 30 octobre 1621; MC/ET/IV/48
    - ORFÈVRE MICHELLET Jean § procuration, 30 octobre 1621; MC/ET/IV/48
    - ORFÈVRE LANELLE Gilbert § procuration, 30 octobre 1621; MC/ET/IV/48
      procuration; Lanelle, Gilbert
    - ORFÈVRE JUNOT Pierre § procuration, 30 octobre 1621; MC/ET/IV/48
      procuration; Junot, Pierre
    - ORFÈVRE GUIN Philippe § procuration, 30 octobre 1621; MC/ET/IV/48
      procuration; Guin, Philippe
    - ORFÈVRE GUIN François § procuration, 30 octobre 1621; MC/ET/IV/48
      procuration; Guin, François
    - ORFÈVRE GUESDON Jean § procuration, 30 octobre 1621; MC/ET/IV/48
      procuration; Guesdon, Jean
    - ORFÈVRE GROUARD Charles § procuration, 30 octobre 1621; MC/ET/IV/48
      procuration; Grouard, Charles
    - ORFÈVRE GAUDIN Philippe § procuration, 30 octobre 1621; MC/ET/IV/48
      procuration; Gaudin, Philippe
    - ORFÈVRE GARNIER Jean l'aîné § procuration, 30 octobre 1621; MC/ET/IV/48
      procuration; Garnier,Jean
    - ORFEVRE DUFOURMANOIR Jean § procuration, 30 octobre 1621; MC/ET/IV/48
      procuration; Dufourmanoir, Jean
    - ORFÈVRE CROCHET Antoine § procuration, 30 octobre 1621; MC/ET/IV/48
      procuration; Crochet, Antoine
    - ORFÈVRE CHÉRON Nicolas § procuration, 30 octobre 1621; MC/ET/IV/48
      procuration; Chéron, Nicolas
    - LANELLE (Gilbert) orfèvre § procuration, 30 octobre 1621; MC/ET/IV/48
    - JUNOT (Pierre) maître orfèvre § Procuration, 30 octobre 1621; MC/ET/IV/48